臺灣高等法院高雄分院刑事判決　　　　96年度上訴字第1777號
上　訴　人　臺灣高雄地方法院檢察署檢察官
被　　　告　乙○○
　　　　　　　　　　（另案
上列上訴人因被告搶奪等案件，不服臺灣高雄地方法院96年度訴
字第2099號中華民國96年6 月29日第一審判決（起訴案號：臺灣
高雄地方法院檢察署96年度偵字第10817號、第10149號），提起
上訴，本院依簡式審判程序判決如下：
     主  文
原判決撤銷。
乙○○犯搶奪罪，累犯，處有期徒刑壹年陸月，減為有期徒刑玖
月；又犯攜帶兇器竊盜罪，累犯，處有期徒刑壹年貳月，減為有
期徒刑柒月，十號扳手壹支沒收；又犯搶奪罪，累犯，處有期徒
刑壹年陸月，減為有期徒刑玖月；又犯搶奪罪，累犯，處有期徒
刑壹年陸月，減為有期徒刑玖月；應執行有期徒刑貳年玖月，十
號扳手壹支沒收。
     事  實
一、乙○○前因違反陸海空軍刑法案件，經國防部南部軍事法院
    判處有期徒刑5 月確定，於民國95年12月4 日執行完畢，竟
    不知悔改，復分別基於為自己不法所有之意圖，先後為以下
    之行為：
  (一)96年3 月9 日18時15分許，騎乘機車行經高雄市○鎮區○○
    路南二巷80號前，徒手搶奪丁○○所有並置放於自行車菜籃
    內之手提包1 只，內有手套1 雙、記事本2 本、塑膠茶杯1
    個，斜背布包1 個、鑰匙3 串、皮夾1 個、健保卡1 張、現
    金約新台幣1,000 元，除現金花用完盡外，其他用品則丟棄
    於鳳山市○○○路295 巷71號前之馬祖港橋水溝內，嗣經警
    循線查獲。
  (二)96年3 月13日約17時許，在高雄市○○區○○街94號之地下
    室內，持其所有足供為兇器使用之十號扳手（已丟棄未扣案
    ），竊取停放於上址，為甲○○所有號碼MRK-241 號重型機
    車之車牌1 面。得手後將之拆換懸掛於其所有原車牌號碼YF
    R-523 號重型機車上，以利作案時逃避查緝之用。
  (三)96年3 月15日16時45分許，騎乘上開懸掛MRK-241 號車牌之
    機車，行經高雄市前鎮區○○○街48號前時，見丙○○手提
    1 只公事包步行，即尾隨靠近，趁其不備，自右後方搶奪該
    只公事包，內有丙○○、劉安純身分證各1 張、健保卡1 張
    、合作金庫信用卡1 張、印鑑1 枚、行動電話1 支、現金約
    新台幣5,000 元，得手後，除現金全數花用外，其餘物品均
    丟棄於鳳山市○○○路295 巷71號前之馬祖港橋水溝內，嗣
    經警循線查獲。
  (四)96年3 月17日12時許，復騎乘懸掛MRK-241 號車牌上之上開
    機車，行經高雄市小港區○○○路之小港國中圍牆旁之紅磚
    人行道上，見戊○○○將其所有之皮包置放於其所騎乘自行
    車之菜籃內，乃乘其不備，自後方徒手搶奪該皮包，內有行
    動電話1 支及現金新台幣950 元，得手後除將現金全數花用
    外，其餘財物均丟棄馬祖港橋水溝內。
二、案經高雄市政府警察局前鎮分局、小港分局分別移送臺灣高
    雄地方法院檢察署檢察官偵查起訴。
    理  由
一、上開事實，迭據被告乙○○於警、偵詢、原審及本院審理中
    坦承不諱，並經被害人丁○○、丙○○、甲○○、戊○○○
    於警訊中指述被害情節，與被告供述情形一致，被害人丁○○、丙○○於偵查中並到庭具結證述被搶經過，經被告在場
    供認所證屬實在卷，復有警卷所附監視攝影顯示被告騎乘MR
    K-241 號機車經過之畫面照片，前鎮分局警卷第24頁、第25
    頁、小港分局警卷第24頁至第26頁可資佐證，事證明確，被
    告犯行洵堪認定。
二、核被告乙○○所犯犯罪事實欄所列(一)、(三)、(四)之犯行均係觸
    犯刑法第325 條第1 項普通搶奪罪，所犯事實欄所列(二)之犯
    行，係觸犯刑法第321條第1項第3款之攜帶兇器竊盜罪。因
    被告供認以十號扳手竊取MRK-241號車牌，該扳手雖被告供
    稱已丟棄而未扣案，然依經驗法則，被告拆卸原以螺絲固定
    於機車上之車牌，若無工具，空手顯難順利竊取，被告供述
    應認實在，該十號扳手係鐵製工具，持之攻擊足以威脅人身
    安全，應認定為兇器。其所犯3次搶奪犯行，時間、地點、
    被害人不同，乃各別起意而為，應論以數罪與所犯加重竊盜
    罪分論併罰。被告前因違反陸海空軍刑法案件，經國防部南
    部軍事法院判處有期徒刑5 月確定，於民國95年12月4 日執
    行完畢，此有臺灣高等法院被告前案紀錄表可稽，被告於上
    開徒刑執行完畢後5 年內再故意犯本案4 件有期徒刑以上之
    罪，均為累犯，均應依刑法第47條第1 項規定先加重其刑。
    另中華民國96年罪犯減刑條例業於96年7 月16日生效施行，
    本案被告犯罪時間均在96年4 月24日以前，又無該條例第3
    條規定不予減刑之情形，爰依該條例第2 條第1 項第3 款之
    規定再分別減其宣告刑二分之一。
三、原審據以論罪科刑，固非無見；惟查：(一)被告前曾犯竊盜、
    搶奪罪，經臺灣高雄地方法院分別判處有期徒刑6 月、1 年
    6 月，應執行有期徒刑1 年10月確定，被告未悔改，再犯本
    件搶奪、加重竊盜罪，於累犯應予加重其刑下，竟祇宣告3
    件搶奪罪，各判處有期徒刑10月，加重竊盜罪判處判處有期
    徒刑7 月，實屬過輕，檢察官執此部分量刑不當，上訴為有
    理由。原檢察官以被告前案出監未久，即再犯相同之搶奪、
    竊盜罪名，認被告已有竊盜、搶奪之犯罪習慣，非藉強制工
    作之保安處分難以戒絕惡習，請求併予諭知強制工作部分，
    本院審酌被告雖為缺錢花用，得機會搶奪現金滿足所需，惟
    所犯3 次搶奪罪，均在96年3 月間緊接時日隨機所為，其因
    得手而食髓知味可見，然就此認定被告已養成犯罪習慣，難
    以戒除尚嫌速斷，況被告所犯加重竊盜罪係竊取車牌懸掛於
    機車上以防警方查獲其搶奪犯行，尤難認為被告已竊盜成習
    ，檢察官上訴就此部分請求尚非適當。(二)中華民國96年罪犯
    減刑條例業於民國○○年○ 月○○日生效施行，原審未及適用予
    以減刑。綜上所述，檢察官上訴意旨指摘原判決量刑過輕為
    有理由，而原審未及適用減刑，同有未洽，自應由本院撤銷
    改判。爰審酌被告年輕，有謀生能力，不思正途賺取生活所
    需，選擇奪取他人財物，造成被害人財物損失及身心恐慌，
    危害社會治安之情節重大。惟念被告犯後坦承犯行，態度良
    好，所奪、所竊財物價值非鉅等一切犯罪情狀，分別量處如
    主文所示之刑，並依中華民國96年罪犯減刑條例第2 條第1
    項第3 款之規定，分別減宣告刑二分之一如主文所示之刑，
    並定其應執行刑為有期徒刑2 年9 月。又被告供認為其所有
    ，持以犯加重竊盜罪之十號扳手1 支，雖未扣案，然無法證
    明已滅失，仍應依刑法第38條第1 項第2 款規定宣告沒收。
據上論結，應依刑事訴訟法第369條第1項前段、第364條、第299
條第1項前段、刑法第325條第1項、第321條第1項第3款、第47條
第1項、第51條第5款、第38條第1項第2款、中華民國96年罪犯減
刑條例第2條第1項第3款、第7條第1項、第2項判決如主文。
本案經檢察官陳宗吟到庭執行職務。
中　　華　　民　　國　　96　　年　　10　　月　　19  　日
                  刑事第九庭    審判長法  官   莊秋桃
                                      法  官   陳  箐
                                      法  官   范惠瑩
以上正本證明與原本無異。
如不服本判決應於收受本判決後10日內向本院提出上訴書狀，其
未敘述上訴理由者，並得於提起上訴後10日內向本院補提理由書
狀（均須按他造當事人之人數附繕本）「切勿逕送上級法院」。
中　　華　　民　　國　　96　　年　　10　　月　　22  　日
　　　　　　　　　　　　　　　　　　　書記官   許信宗
附錄本件判決論罪科刑法條：
中華民國刑法第325條第1項
（普通搶奪罪）
意圖為自己或第三人不法之所有，而搶奪他人之動產者，處6 月
以上5 年以下有期徒刑。
中華民國刑法第321條第1項第3款
（加重竊盜罪）
犯竊盜罪而有左列情形之一者，處6 月以上、5 年以下有期徒刑
：
三攜帶兇器而犯之者。
                                                  FW
